【裁判字號】    98,簡上,19
【裁判日期】    980422
【裁判案由】    賭博
【裁判全文】
台灣屏東地方法院刑事判決      98年度簡上字第19號
公  訴  人  臺灣屏東地方法院檢察署檢察官
被      告
即上訴  人  甲○○○
上列上訴人即被告因賭博案件，不服台灣屏東地方法院97年度簡
字第1543號中華民國97年12月30日第一審簡易判決（聲請簡易判
決處刑案號97年度偵字第4830號），提起上訴，本院管轄之第二
審合議庭判決如下：
    主  文
上訴駁回。
甲○○○緩刑貳年。
    事  實
一、甲○○○明知未依電子遊戲場業管理條例之規定辦理營利事
    業登記者，不得經營電子遊戲場業，竟仍基於經營賭博性電
    子遊戲場業之犯意，自民國97年6 月30日起，在屏東縣萬巒
    鄉○○村○○路上其所經營無店名之卡拉OK小吃部之公眾得
    出入場所，擺設賭博性電子遊戲機具「金蛟龍」1 台，供不
    特定人賭博，其賭法為由參與賭博之人以每次新台幣（下同
    ）10元硬幣投入機具，猜押特定圖案，並由機台隨機選擇圖
    案，如押中，可得倍數不等分數，並由退幣口獲取彩金；如
    未押中，所投入之金額則歸甲○○○取得。嗣於97年7 月16
    日上午9 時14分，在上址為警臨檢查獲，並扣得上開電子遊
    戲機具「金蛟龍」1 台（含IC板1 塊）及遊戲機內之現金新
    台幣（下同）1,000 元。
二、案經屏東縣警察局內埔分局報請臺灣屏東地方法院檢察署檢
    察官偵查後聲請以簡易判決處刑。
    理  由
一．上開犯罪事實，業據被告於偵查、審理中供陳明確，並有屏
    東縣政府警察局內埔分局佳佐派出所臨檢紀錄表、扣押筆錄
    暨扣押物品目錄表各1 份，現場查獲照片6 幀、扣案之電子
    遊戲機具「金蛟龍」1 台（內含IC板1 塊）及機具內之現金
    1,000 元可稽，本案事證明確，被告犯行應堪認定。
二、核被告所為，係犯刑法第266 條第1 項前段普通賭博罪及電
    子遊戲場業管理條例第22條之罪。被告設置機具供人賭玩，
    本質上即有反覆持續多次賭博之性質，屬一次犯罪決意之集
    合犯，應僅論以一普通賭博罪。被告以一設置電子遊戲機具
    之行為，同時觸犯上開二罪名，為想像競合犯，應依刑法第
    55條之規定，從一重之電子遊戲場業管理條例第22條規定處
    斷。原審審酌被告有2 次賭博前科，有臺灣高等法院被告前
    案紀錄表在卷可憑，及其為求營利，未經辦理營利事業登記
    ，即設置電子遊戲機具供人打玩，且有賭博情事，對於社會
    安寧、善良風俗發生一定危害，惟念被告所擺設之電子遊戲
    機具僅1 台，設置期間不長，獲利非鉅，暨其於犯罪後坦承
    犯行，態度良好等一切情狀，逕以簡易判決處拘役59日，並
    諭知易科罰金之折算標準，並諭知沒收扣案物品，其認事用
    法，均無不合，量刑亦屬妥適。被告上訴意旨空言指摘原審
    判決不當，顯無理由，應予駁回。惟查，被告犯後已深表悔
    悟，一人經營小吃部維生，經濟狀況非佳，並須扶養中度精
    神障礙之子，有其子之身心障礙手冊在卷可證，被告前未曾
    受有期徒刑以上刑之宣告，有臺灣高等法院被告全國前案紀
    錄表在卷可稽，本院斟酌上情，認其一時失慮而罹刑典，經
    此審判科刑，當知所警惕，信無再犯之虞，本件所宣告之刑
    以暫不執行為適當，爰諭知緩刑2 年，以勵自新。
據上論斷，應依刑事訴訟法第455 條之1 第1 項、第3 項、第36
8 條，刑法第74條第1項第1 款，判決如主文。
本案經檢察官廖華君到庭執行職務。
中    華    民      國      98    年   4    月  22    日
                    刑事第五庭
                              審判長法  官  石家禎
                                    法  官  林家聖
                                    法  官  程士傑
以上正本證明與原本無異。
不得上訴。
中    華    民      國      98    年   4    月  22    日
                                    書記官  林鴻仁


司法院資訊處製作；財團法人民間司法改革基金會備份。
